Config:
  hfst:
    Gen:  ../../../tools/spellcheckers/fstbased/generator-fstspeller-gt-norm.hfst
    Morph: ../../../tools/spellcheckers/fstbased/analyser-fstspeller-gt-norm.hfst
  xerox:
    Gen:  ../../../tools/spellcheckers/fstbased/generator-fstspeller-gt-norm.xfst
    Morph: ../../../tools/spellcheckers/fstbased/analyser-fstspeller-gt-norm.xfst
    App: lookup

Tests:
  Compound tests: # testing different compounding patterns that should be accepted:
    sráid+CmpN/SgN+Cmp#baile+CmpN/SgNomLeft+Noun+Masc+Com+Sg: sráid#bhaile

# todo:
# 1. Make a test with a non-lexicalised compound
# 2. Fix the tags
# 3. Fix the compound mechanism
